ACORDAO-COMPLETO-2350496

ACÓRDÃO DE RELAÇÃO

ACÓRDÃO DE RELAÇÃO 2628/2019 ATA 11/2019 - SEGUNDA CÂMARA

Acórdão 2628/2019-TCU-Segunda Câmara
Cuidam os autos de representação, com pedido de medida cautelar, formulada pela empresa Transvias Construções e Terraplenagem Ltda. acerca de possíveis irregularidades no processo licitatório RDC eletrônico 522/2013, realizado pelo Departamento Nacional de Infraestrutura de Transportes - DNIT, com vistas à contratação de empresas para a execução de obras de revitalização da rodovia BR-365/MG (recuperação, restauração e manutenção) - Programa CREMA - 2ª Etapa. 
A representante noticia a ocorrência de ilegalidade na retomada do certame, anteriormente anulado. Alega que a anulação teria sido acertada uma vez que os licitantes ficaram impedidos de ofertar lances a partir das 15:34hs do dia 30/7/2014 em função de falha de comunicação no sistema eletrônico. Argumenta que o desfazimento da anulação viabilizará a adjudicação do objeto à licitante que estava em primeiro lugar no momento da falha de comunicação e essa situação seria ilegal porque os demais estavam impedidos de dar seus novos lances. Segundo a representante, a decisão do DNIT de retomar o certame afrontaria o edital e o princípio da melhor proposta.
Em Despacho de 19 de novembro de 2014, foi indeferido o pedido de cautelar tendo em vista a ausência do pressuposto do periculum in mora (peça 5) . 
Mediante Acórdão 251/2015-TCU-Plenário, a empresa Transvias Construções e Terraplenagem Ltda. foi admitida como interessada nos autos.
Considerando que a falha no sistema de lances do RDC eletrônico 522/2013-00 não restou comprovada, conforme evidencia o Relatório Técnico de Análise da Disponibilidade do Serviço (peça 2, p. 117) ;
considerando que às 15:28hs teria iniciado o modo de encerramento randômico do certame, em que a etapa de lances poderia se encerrar a qualquer momento (peça 16, p. 30) ;
considerando que inexiste comprovação de que os demais licitantes tenham tentado, de fato e efetivamente, apresentar lances após o horário de 15:34hs, momento da suposta falha do sistema;
considerando que o desconto obtido no certame (2,6%) encontra-se em patamares razoáveis se comparados com os geralmente alcançados no RDC, conforme ilustra do Relatório de Auditoria da CGU 201505075 (peça 28) ; 
considerando que o Contrato 136/2015, celebrado com o Consórcio Vilasa/PSO, encontra-se em execução e previsto para se encerrar em 4/3/2020 (peça 27) e que sua eventual anulação poderia acarretar maiores danos ao interesse público;
considerando que os processos de controle externo, em especial as representações, são direcionados à preservação do interesse público e não à tutela de direitos subjetivos de terceiros ou do representante, conforme entendimento fixado em diversos precedentes desta Corte, a saber, Acórdão 8203/2011-TCU-Segunda Câmara, 3.273/2013 - Plenário, 8.071/2010 - 1ª Câmara, 4.779/2011 - 1ª Câmara, 10.060/2011 - 1ª Câmara, 554/2018 - 1ª Câmara e 2.426/2015 - Plenário;
os ministros do Tribunal de Contas da União, reunidos em sessão de 2ª Câmara, ACORDAM, por unanimidade, de acordo com os pareceres emitidos nos autos e nos termos do art. 143, inciso III, do Regimento Interno, em conhecer da presente representação, para, no mérito, considera-la improcedente; em arquivar o processo; e em dar ciência do presente acórdão à representante e ao Departamento Nacional de Infraestrutura de Transportes - DNIT.
1. Processo TC-Processo 030.649/2014-5 (REPRESENTAÇÃO) 
1.1. Classe de Assunto: VI.
1.2. Representante: Transvias Construções e Terraplenagem Ltda. (CNPJ 54.883.194/0001-40) .
1.3. Unidade: Departamento Nacional de Infraestrutura de Transportes - DNIT.
1.4. Relatora: ministra Ana Arraes.
1.5. Representante do Ministério Público: não atuou.
1.6. Unidade Técnica: Secretaria de Fiscalização de Infraestrutura Rodoviária e de Aviação Civil (SeinfraRod) .
1.7. Representação legal: Kelly Cristhina de Sousa Pereira (201.505E/OAB-SP) e outros, representando Transvias Construções e Terraplenagem Ltda. 
1.8. Determinações/Recomendações/Orientações: não há.

Segunda Câmara

Transvias Construções e Terraplenagem Ltda. (CNPJ 54.883.194/0001-40).

ANA ARRAES

Não atuou.

REPRESENTAÇÃO (REPR)

Secretaria de Fiscalização de Infraestrutura Rodoviária e de Aviação Civil (SeinfraRod).